<!DOCTYPE html PUBLIC "-//W3C//DTD XHTML 1.0 Transitional//EN" "http://www.w3.org/TR/xhtml1/DTD/xhtml1-transitional.dtd">
<html xmlns="http://www.w3.org/1999/xhtml">
<head>
	<meta http-equiv="Content-Type" content="text/html; charset=iso-8859-1" />
	<title>Ymmärrä suomea</title>
	<style type="text/css" media="all">@import "css/styles.css";</style>
	<script type="text/javascript" src="swfobject.js"></script>
</head>
<body class="font-medium">
	<div id="main-wrapper">
		<div id="topbar"></div>
		<div id="main-menu">
			<table cellspacing="0" cellpadding="0" border="0" class="add-links"><tr>
				<td class="item"><img class="raquo" src="i/raquo.gif" alt="" height="7" width="4" /><a href="/ymmarra/index.php?moduli=sanakirja">Sanakirja</a></td>
				<td class="item"><img class="raquo" src="i/raquo.gif" alt="" height="7" width="4" /><a href="/ymmarra/index.php?moduli=verbit">Verbiluettelo</a></td>
				<td class="item"><img class="raquo" src="i/raquo.gif" alt="" height="7" width="4" /><a href="/ymmarra/index.php?moduli=kielioppi">Kielioppi</a></td>
			</tr></table>
			<table cellspacing="0" cellpadding="0" border="0"><tr>
				<td class="item"><img class="raquo" src="i/raquo.gif" alt="" height="7" width="4" /><a href="/ymmarra/index.php">Etusivu</a></td>
				<td class="item"><img class="raquo" src="i/raquo.gif" alt="" height="7" width="4" /><a href="/ymmarra/index.php?moduli=tekstit">Lukutekstit</a></td>
			</tr></table>
		</div>
		<div id="content">
			<table cellspacing="0" cellpadding="0" border="0" id="content-wrapper"><tr>
				<td>
					<div id="left-menu">
												<div class="header-verb"><span>Verbit</span></div>
						<div class="menu">
								<div class="init"><a href="/ymmarra/index.php?moduli=verbit&kirjain=a">A</a></div>
								<div class="init"><a href="/ymmarra/index.php?moduli=verbit&kirjain=e">E</a></div>
								<div class="init"><a href="/ymmarra/index.php?moduli=verbit&kirjain=h">H</a></div>
								<div class="init"><a href="/ymmarra/index.php?moduli=verbit&kirjain=i">I</a></div>
								<div class="init"><a href="/ymmarra/index.php?moduli=verbit&kirjain=j">J</a></div>
								<div class="init"><a href="/ymmarra/index.php?moduli=verbit&kirjain=k">K</a></div>
								<div class="init"><a href="/ymmarra/index.php?moduli=verbit&kirjain=l">L</a></div>
								<div class="init"><a href="/ymmarra/index.php?moduli=verbit&kirjain=m">M</a></div>
								<div class="init"><a href="/ymmarra/index.php?moduli=verbit&kirjain=n">N</a></div>
								<div class="init"><a href="/ymmarra/index.php?moduli=verbit&kirjain=o">O</a></div>
								<div class="init"><a href="/ymmarra/index.php?moduli=verbit&kirjain=p">P</a></div>
								<div class="init"><a href="/ymmarra/index.php?moduli=verbit&kirjain=r">R</a></div>
								<div class="init"><a href="/ymmarra/index.php?moduli=verbit&kirjain=s">S</a></div>
								<div class="init"><a href="/ymmarra/index.php?moduli=verbit&kirjain=t">T</a></div>
								<div class="init"><a href="/ymmarra/index.php?moduli=verbit&kirjain=u">U</a></div>
								<div class="init"><a href="/ymmarra/index.php?moduli=verbit&kirjain=v">V</a></div>
								<div class="init"><a href="/ymmarra/index.php?moduli=verbit&kirjain=y">Y</a></div>
								<div class="init"><a href="/ymmarra/index.php?moduli=verbit&kirjain=Ä">Ä</a></div>
						</div>					</div>
				</td>
				<td>
					<div id="main-content">
						<div id="path">
							<a href=".">Etusivu</a> &gt; <a href="/ymmarra/index.php?moduli=verbit&kirjain=S">S</a>						</div>
													<h1>SEKOITTAA</h1>
						<table cellspacing="0" cellpadding="0" border="0">
							<tr>
								<td colspan="2" style="padding-bottom:10px;"><strong>Aktiivin indikatiivi</strong></td>
							</tr>
							<tr>
								<td><pre>PREESENS                   
minä      sekoitan         
sinä      sekoitat         
hän       sekoittaa        
me        sekoitamme       
te        sekoitatte       
he        sekoittavat      

PASSIIVI
          sekoitetaan      

IMPERFEKTI                 
         sekoitin          
         sekoitit          
         sekoitti          
         sekoitimme        
         sekoititte        
         sekoittivat       

PASSIIVI
         sekoitettiin      

PERFEKTI
olen     sekoittanut       
olet     sekoittanut       
on       sekoittanut       
olemme   sekoittaneet      
olette   sekoittaneet      
ovat     sekoittaneet      

PASSIIVI
on       sekoitettu        

PLUSKVAMPERFEKTI
olin     sekoittanut       
olit     sekoittanut       
oli      sekoittanut       
olimme   sekoittaneet      
olitte   sekoittaneet      
olivat   sekoittaneet      

PASSIIVI
oli      sekoitettu        
</pre></td>
								<td>&nbsp;&nbsp;&nbsp;</td>
								<td><pre>     KIELTOMUOTO
      en        sekoita
      et        sekoita
      ei        sekoita
      emme      sekoita
      ette      sekoita
      eivät     sekoita


      ei        sekoiteta

   
     en        sekoittanut
     et        sekoittanut
     ei        sekoittanut
     emme      sekoittaneet
     ette      sekoittaneet 
     eivät     sekoittaneet


     ei        sekoitettu


       en      ole sekoittanut
       et      ole sekoittanut
       ei      ole sekoittanut
       emme    ole sekoittaneet
       ette    ole sekoittaneet
       eivät   ole sekoittaneet


       ei      ole sekoitettu


       en    ollut  sekoittanut
       et    ollut  sekoittanut
       ei    ollut  sekoittanut
       emme  olleet sekoittaneet
       ette  olleet sekoittaneet
       eivät olleet sekoittaneet


       ei    ollut  sekoitettu
</pre></td>
							</tr>
						</table>
						<table cellspacing="0" cellpadding="0" border="0">
							<tr>
								<td colspan="2" style="padding-bottom:10px;"><strong>Aktiivin konditionaali</strong></td>
							</tr>
							<tr>
								<td><pre>PREESENS
minä     sekoittaisin      
sinä     sekoittaisit      
hän      sekoittaisi       
me       sekoittaisimme    
te       sekoittaisitte    
he       sekoittaisivat    

PASSIIVI
         sekoitettaisiin   

PERFEKTI
olisin   sekoittanut       
olisit   sekoittanut       
olisi    sekoittanut       
olisimme sekoittaneet      
olisitte sekoittaneet      
olisivat sekoittaneet      

PASSIIVI
olisi    sekoitettu        
</pre></td>
								<td>&nbsp;&nbsp;&nbsp;</td>
								<td><pre> 
       en          sekoittaisi
       et          sekoittaisi
       ei          sekoittaisi
       emme        sekoittaisi
       ette        sekoittaisi
       eivät       sekoittaisi


       ei          sekoitettaisi


       en olisi    sekoittanut
       et olisi    sekoittanut
       ei olisi    sekoittanut
       emme olisi  sekoittaneet
       ette olisi  sekoittaneet
       eivät olisi sekoittaneet


       ei olisi    sekoitettu
</pre></td>
							</tr>
						</table>
						<table cellspacing="0" cellpadding="0" border="0">
							<tr>
								<td colspan="2" style="padding-bottom:10px;"><strong>Aktiivin potentiaali</strong></td>
							</tr>
							<tr>
								<td><pre>PREESENS
minä     sekoittanen       
sinä     sekoittanet       
hän      sekoittanee       
me       sekoittanemme     
te       sekoittanette     
he       sekoittanevat     

PASSIIVI
         sekoitettaneen    

PERFEKTI
lienen   sekoittanut       
lienet   sekoittanut       
lienee   sekoittanut       
lienemme sekoittaneet      
lienette sekoittaneet      
lienevät sekoittaneet      

PASSIIVI
lienee   sekoitettu        
</pre></td>
								<td>&nbsp;&nbsp;&nbsp;</td>
								<td><pre> 
       en          sekoittane
       et          sekoittane
       ei          sekoittane
       emme        sekoittane
       ette        sekoittane
       eivät       sekoittane


       ei          sekoitettane


       en    liene sekoittanut
       et    liene sekoittanut
       ei    liene sekoittanut
       emme  liene sekoittaneet
       ette  liene sekoittaneet
       eivät liene sekoittaneet


       ei    liene sekoitettu
</pre></td>
							</tr>
						</table>
						<table cellspacing="0" cellpadding="0" border="0">
							<tr>
								<td colspan="2" style="padding-bottom:10px;"><strong>Aktiivin imperatiivi</strong></td>
							</tr>
							<tr>
								<td><pre>PREESENS

(sinä)   sekoita           
(hän)    sekoittakoon      
(me)     sekoittakaamme    
(te)     sekoittakaa       
(he)     sekoittakoot      

PASSIIVI
         sekoitettakoon    

PERFEKTI

ole      sekoittanut       
olkoon   sekoittanut       
olkaamme sekoittaneet      
olkaa    sekoittaneet      
olkoot   sekoittaneet      

PASSIIVI

olkoon   sekoitettu        
</pre></td>
								<td>&nbsp;&nbsp;&nbsp;</td>
								<td><pre> 

       älä         sekoita
       älköön      sekoittako
       älkäämme    sekoittako
       älkää       sekoittako
       älkööt      sekoittako


       älköön      sekoitettako



       älä ole       sekoittanut
       älköön olko   sekoittanut
       älkäämme olko sekoittaneet
       älkää olko    sekoittaneet
       älkööt olko   sekoittaneet



       älköön olko   sekoitettu
</pre></td>
							</tr>
						</table>
						<table cellspacing="0" cellpadding="0" border="0">
							<tr>
								<td colspan="2" style="padding-bottom:10px;"><strong>Verbin nominaalimuodot</strong></td>
							</tr>
							<tr>
								<td><pre>I INFINITIIVI              

Lyhyempi muoto:            
         sekoittaa         

Pitempi muoto:             
         sekoittaakseni    
         sekoittaaksesi
         sekoittaakseen
         sekoittaaksemme
         sekoittaaksenne
         sekoittaakseen

III  INFINITIIVI           

inessiivi    sekoittamassa 
elatiivi     sekoittamasta 
illatiivi    sekoittamaan  
adessiivi    sekoittamalla
abessiivi    sekoittamatta 
instruktiivi sekoittaman   
                           
Passiivi
instruktiivi sekoitettaman 
                           
                           
</pre></td>
								<td>&nbsp;&nbsp;&nbsp;</td>
								<td><pre> II INFINITIIVI

 inessiivi    sekoittaessa
 instruktiivi sekoittaen

 Passiivi
 inessiivi    sekoitettaessa






   IV INFINITIIVI

   nominatiivi  sekoittaminen
   partitiivi   sekoittamista
      

   I PARTISIIPPI 
   aktiivi      sekoittava
   passiivi     sekoitettava

   II PARTISIIPPI 
   aktiivi      sekoittanut
   passiivi     sekoitettu
</pre></td>
							</tr>
						</table>

					</div>
				</td>
			</tr></table>		</div>
		<div id="footer"><a href="http://www.oph.fi/"><img src="i/oph_logo_ymmarrasuomea.gif" width="157" height="35" alt="OPH" /></a></div>
	</div>
</body>
</html>
